Inventaris van de Collectie Stadsarchief Amsterdam: foto-afdrukken
Stadsarchief Amsterdam
- Fotokaarten Serie F, 3
  - Onbekend, 3.100
    - Amstel gezien naar Blauwbrug Bij de Blauwbrug (brugnr. 236). Gezien naar Waterlooplein met Mozes en Aäronkerk. Rechts: Amstel nrs. 31 t/m 45 (v.l.n.r.)., 54402
    - Amstel 105 t/m 141 (v.l.n.r.) tussen Nieuwe Prinsengracht en Korte Amstelstraat gezien. Nrs. 115-125: Theater Carré. Links: gedeelte Amstelsluizen. Op de voorgrond het voorschip van een houten Keen; een vrachtschip van Duitse origine., 54403
    - Amstel; Algemeen Gezien in noordelijke richting, naar de Amstelsluizen en Magere Brug (brug nr. 242)., 54405
    - Amstel gezien naar Blauwbrug Bij de Blauwbrug (brugnr. 236). Gezien naar Waterlooplein met Mozes en Aäronkerk., 54406
    - Amstel; Algemeen Gezien naar Blauwbrug (brugnr. 236) in noordelijke richting., 54407
    - Amstel 138-140-142 enz. (rechts, v.r.n.l.) Gezien in zuidoostelijke richting naar Blauwbrug (brug nr. 236)., 54409
    - Staringplein 9 (rechts) Evangelisch Luthers Diaconiehof (arch. D. van Oort). Geopend 02-07-1909. Links en rechts: Eerste Helmersstraat. In het verschiet: Staringstraat en torenspits van de R.K.kerk Vincentius a Paolo, Jacob van Lennepkade nrs.211-213., 54411
    - Staringplein 9 Binnenplaats Evangelisch Luthers Diaconessenhuis. Arch. D. van Oort., 54413
    - Staringplein 9 Evangelisch Luthers Diaconessenhuis. Arch. D. van Oort. Uiterst rechts: Eerste Helmersstraat nr. 190., 54414
    - Amstel gezien naar Amstelsluizen In noordelijke richting naar Amstelsluizen gezien. Links: ingang Achtergracht hoek Amstel nr. 314., 54415
    - Amstelsluizen in de Amstel gezien in noordwestelijke richting., 54416
    - Amstel 31 t/m 39(ged)(v.l.n.r.) Op de achtergrond, links: Waterlooplein en R.K. Mozes en Aäronkerk. Links: gedeelte Oude Blauwbrug (brugnr. 236)., 54417
    - Overtoom 249-253 (v.l.n.r.) Uiterst rechts: Gerard Brandtstraat nr. 4., 54418
    - Overtoom 249-253 (v.l.n.r.) Uiterst rechts: Gerard Brandtstraat., 54419
    - Amstel/Algemeen In noordoostelijke richting, naar Blauwbrug (brugnr. 236) gezien. Rechts: Oude Mannen- en Vrouwen Diaconie der Ned. Herv. Gemeente, Amstel 51., 54420
    - Overtoom 43-41-39 enz. (v.r.n.l.) Gezien in oostelijke richting naar Nassaukade., 54425
    - Amstel; Algemeen In noordelijke richting gezien naar Amstelsluizen en Magere Brug (brugnr. 242)., 54430
    - Amstel gezien naar Blauwbrug Bij de Blauwbrug (brugnr. 236). Naar Waterlooplein gezien met Mozes en Aronkerk. Links: Amstel nrs. 25-27-29 (v.l.n.r.) en rechts: nrs. 31 t/m 41 (v.l.n.r.)., 54431
    - Amstel In noordelijke richting naar Amstelsluizen en Magere Brug gezien (brugnr. 242)., 54432
    - Amstel 202 t/m 212 (v.r.n.l.) Rechts ingang Amstelstraat en gedeelte Blauwbrug (brugnr. 236). Links: Herengracht., 54433
    - Amstel gezien naar Magere Brug In noordelijke richting naar Magere Brug (brugnr. 242) gezien. Rechts: ingang Nieuwe Prinsengracht., 54434
    - Amstel met geladen dekschuit. In zuidelijke richting gezien naar Magere Brug (brugnr. 242). Links: Nieuwe Keizersgracht., 54435
    - Amstel 302 t/m 314 (v.r.n.l.) Tussen: Achtergracht en Prinsengracht (rechts). Rechts op de voorgrond: gedeelte Amstelsluizen., 54437
    - Overtoom 71-73 (v.l.n.r.) Links: Palamedesstraat., 54438
    - Steenpad (voormalig) 2 De bekende bloemisterij van Joh. van den Berg, gelegen op de hoek van het Steenpad (links, thans de Da Costastraat) en het Schuttingpad (rechts), langs de zuidelijke oever van de Bleekersloot (in 1892 gedeeltelijk gedempt voor de aanleg van de De Clercqstraat), 54440
    - Overtoom 459-463 Links: ingang Frederiksstraat., 54441
    - Wittenkade (De), gedeeltelijk de Maljapenkade 13., 54445
    - Amstel; Algemeen Links: Sarphatikade en botenhuis 'De Hoop'. Rechts: Amstel Hotel, prof. Tulpplein nr. 1 (wijk 18) en Weesperzijde., 54446
    - Herengracht 448-450 (v.r.n.l.), 54453
    - Kloveniersburgwal 1(ged., rechts) In noordelijke richting gezien, naar Nieuwmarkt met St. Antonieswaag., 54465
    - Cremerplein (J.J.) 38 t/m 62 (v.r.n.l.), 54470
    - Amstel 1 Gezien naar huizen Zwanenburgwal. In het midden het Diaconie Weeshuis der Nederlands Hervormde Gemeente. Rechts: Amstel nr. 3., 54472
    - Kwakerspad e.o. Molen 'De Haan', gezien van de Buitensingel. Links het Steenpad, met op de hoek de Kwakersdijk., 54474
    - Halvemaansbrug, Brug 221 over de Amstel. gezien naar de achterzijde van Nieuwe Doelenstraat 14-24., 54475
    - Helmersstraat (Eerste) 193-191-198 enz. (v.r.n.l.) Gezien in oostelijke richting. Links: ingang Nicolaas Beetsstraat., 54476
    - Amstel 2 t/m 22 (v.r.n.l.) Bij het Muntplein met Munttoren. Rechts: huizen aan het Rokin en 'Doelensluis' (brugnr. 220)., 54480
    - Eerste Helmersstraat 104 / Wilhelmina Gasthuis-exterieur Gezien naar de schoorsteen en ketelhuis van het ziekenhuis. Op de voorgrond het Jacob van Lennepkanaal. Op de achtergrond rechts de Nicolaas Beetsstraat., 54482
    - Amstel gezien naar Blauwbrug Gezien in zuidelijke richting naar Blauwbrug (brugnr. 236)., 54484
    - Wilhelmina Gasthuis, Eerste Helmersstraat 104 Vergroting barakken Wilhelmina Gasthuis., 54487
    - Amstel gezien naar Halvemaansbrug Gezien naar Halvemaansbrug (brugnr. 221). Rechts; ingang 's-Gravelandse Veer nr. 1. Links: achterzijde percelen Nieuwe Doelenstraat nrs. 18 t/m 24 (v.l.n.r.)., 54489
    - Pesthuis of Buitengasthuis aan de Pesthuislaan 144 (ter hoogte van de latere Tweede Constantijn Huygensstraat 35) Zolderzaal, in gebruik tot 1893., 54490
    - Lange Bleekerssloot (voormalig) Na de demping werd dit de De Clercqstraat., 54491
    - Spiegelgracht 15-13-11 enz. (rechts, v.r.n.l.) Gezien richting Prinsengracht met brug nr. 87., 54492
    - Kostverlorenvaart / Algemeen Tolbrug aan de Baarsjes, geizen in noordoostelijke richting. Rechts in het verschiet molen 'De Victor' (afgebroken in 1898)., 54493
    - Kwakersdijk en -pad Ter hoogte van late Kwakersplein., 54497
    - Pesthuis of Buitengasthuis aan de Pesthuislaan 144 (ter hoogte van de latere Tweede Constantijn Huygensstraat 35) Zolderzaal, in gebruik tot 1893., 54499
    - Stadhouderskade 42 / Rijksmuseum, exterieur Architect Dr. P.J.H. Cuypers. Gezien in noordwestelijke richting. Op de voorgrond: brug nr. 176 over Boerenwetering., 54199
    - Stadhouderskade 42 / Rijksmuseum, interieur K.O.G., 54200
    - Stadhouderskade 42 / Rijksmuseum, interieur K.O.G., 54201
    - Stadhouderskade 42 / Rijksmuseum, interieur K.O.G., 54202
    - Singelgracht Gezien in noordwestelijke richting naar Rijksmuseum, Stadhouderskade 42. Links: brug nr. 176 over Boerenwetering en Hobbemakade., 54203
    - Weteringschans 31 Architect: A.L. van Gendt., 54207
    - Stadhouderskade 42 / Rijksmuseum, exterieur Gezien vanaf Weteringschans. Met brug nr. 82 over Singelgracht., 54208
    - Weteringschans 257 Architect: A.L. van Gendt. Evangelisch Luthers Diaconessenweeshuis., 54209
    - Stadhouderskade 43-46/Polderhuis Gezien vanaf de Ruysdaelkade. Links het Rijksmuseum op nr. 42. Op de voorgrond: Boerenwetering., 54210
    - Weteringplantsoen (Eerste) 6-8 (ged.)(v.l.n.r.)., 54211
    - Stadhouderskade 2 (ged.) t/m 18 (v.r.n.l.) Links de ingang de Vondelstraat. Links op de achtergrond: de koepel en de torenspits van de Nederlands Hervormde Koepelkerk, nummer 21., 54212
    - Plantage Kerklaan 40 Een leeuwin in Artis., 54217
    - Plantage Kerklaan 40 Panter in Artis., 54218
    - Plantage Kerklaan 40 Een leeuw in Artis., 54224
    - Weteringschans 257 Evangelisch Luthers Diaconessenweeshuis. Groep kinderen met begeleiding., 54225
    - Plantage Kerklaan 40 Leeuwin in Artis., 54226
    - Rijksmuseum, interieur Zaal met de Collectie Van der Hoop, 54227
    - Rijksmuseum, interieur Collectie Van der Hoop, 54228
    - Singelgracht Links: achter brug nr. 247 achterzijde Galerij van het Paleis voor Volksvlijt, Frederiksplein. Daarvoor: ingang Oosteinde en rechts: Sarphatikade 21-20-19 (v.l.n.r.). Uiterst links bij hek: gedeelte Stadhouderskade., 54229
    - Stadhouderskade 42 / Rijksmuseum, exterieur Op de voorgrond: brug nr. 176 over de Boerenwetering., 54230
    - Rijksmuseum, interieur Collectie Van der Hoop, 54231
    - Rijksmuseum, interieur Collectie Van der Hoop, 54232
    - Plantage Kerklaan 40 Een zebra in Artis., 54233
    - Amstel 218 Tussen Keizersgracht en Herengracht., 54234
    - Amstel In noord-oostelijke richting, naar Magere Brug (brugnr. 264), gezien. Op de voorgrond: Amstelsluizen., 54235
    - Amstel Gezien in westelijke richting naar Sarphatistraat en het Paleis voor Volksvlijt, Frederiksplein. Bij de Hogesluis (brugnr. 246)., 54239
    - Amstel 161 (ged.)–179., 54240
    - Overtoom (Einde) Gezien vanaf de Bosboomstraat (na 1922 Andreas Schelfhoutstraat) naar de ophaalbrug over Kostverlorenvaart., 54241
    - Overtoom (Einde) Gezien vanaf de Bosboomstraat (na 1922 Andreas Schelfhoutstraat) naar de ophaalbrug over Kostverlorenvaart., 54242
    - Overtoom Gezien in oostelijke richting., 54243
    - Overtoom 222 t/m 230 (v.r.n.l.) Nr. 224: Catharinahofje. Arch. C.B. Posthumus Meijjes., 54244
    - Amstel 51 Tuin van het Oudeliedenhuis der Nederlands Hervormde Gemeente (tegenwoordig 'Amstelhof')., 54245
    - Amstel vanaf Brug 77 over de Achtergracht., 54246
    - Amstel 314 (ca.) (t.h.v.) Westzijde, bij de Achtergracht (rechts)., 54247
    - Overtoom 271-273-275 enz (links, v.l.n.r.) Gezien in westelijke richting. Links nr. 271., 54248
    - Overtoom 10-12-14 enz. (rechts, v.r.n.l.) Gezien naar het westen.Waarschijnlijk helft stereoscopische opname., 54249
    - Overtoom 202 t/m 210 (v.r.n.l.) Nr. 204: X = Geboortehuis van Mr W.F.H. Oldewelt, oud Gemeentearchivaris (1895-1972)., 54250
    - Museumplein. De achterzijde van het Rijksmuseum, gezien naar de Hobbemastraat., 54251
    - Amstel Met Blauwbrug (brugnr. 236). Gezien in noordoostelijke naar Waterlooplein. Links: Nieuwe Herengracht (niet zichtbaar)., 54252
    - Amstel In noordelijke richting naar Amstelsluizen gezien. Waarschijnlijk helft stereoscopische opname., 54253
    - Amstel Met de Blauwbrug (brugnr. 236). In oostelijke richting gezien., 54254
    - Amstel In noordelijke richting naar Amstelsluizen gezien en daarachter: Magere Brug (brugnr. 242). Waarschijnlijk helft stereoscopische opname., 54255
    - Reguliersbreestraat 46-44-42 enz (links, v.l.n.r.) Gezien van Rembrandtplein naar Muntplein en Munttoren., 54257
    - Dam 12 Nieuwe Kerk, interieur. Onderdeel orgel., 54258
    - Dam 12 Graftombe Johan van Galen., 54259
    - Dam 12 Koorhek, 54260
    - Kalverstraat 236-234-232 enz (links, v.l.n.r.) Links: Muntplein 10., 54261
    - Prinsengracht 650-660 (v.r.n.l.), 54263
    - Dam 12 Koorhek, 54264
    - Handboogstraat 6 Interieur gebouw Lutherse Gemeente., 54265
    - Herengracht 196-194-192 enz. (v.l.n.r.) De nummers 192-186 zijn in 1895 gesloopt, om plaats te maken voor de aanleg van de Raadhuisstraat., 54266
    - Rokin 112, 114, 116 (v.r.n.l.) Nr. 112: gebouw 'Arti et Amicitiae'. Rechts ingang Spui., 54274
    - Amstelveld; Marktgezichten Op de achtergrond: Kerkstraat 355 t/m 363 (v.l.n.r.). Waarschijnlijk helft stereoscopische opname., 54275
    - Herengracht 196-198-200 enz. (v.r.n.l.) Half-stereofoto., 54276
    - Amstelveld/Marktgezichten Het houten gebouw is de N.H. Amstelkerk. Op de achtergrond: huizen aan de Kerkstraat., 54278
    - Amstelveld/Marktgezichten Op de achtergrond: Kerkstraat., 54279
    - Amstelveld/Marktgezichten Gezien naar Kerkstraat 355-363 (ged.) (v.l.n.r.)., 54280
    - Amstelveld / Marktgezichten Gezien naar Kerkstraat 341(ged.)-343-345(ged)(v.l.n.r.)., 54281
    - Prinsengracht 953 (later 955). Hoekhuis Vijzelstraat 137 (links)., 54282
    - Rokin 112-114-116 (v.r.n.l.) Westzijde. Met Langebrug. Nr. 112: gebouw 'Arti et Amicitiae'. Rechts: ingang Spui. Stereoscopische opname., 54268
    - Herengracht 533 (ged.), 535, 537, 539 (ged.)(v.l.n.r.) Op nr. 537: Incassobank., 54269
    - Rokin 112-120 (ged.) (v.r.n.l.) Westzijde. Nr. 112: gebouw: 'Arti et Amicitiae'. Rechts: ingang Spui. Stereoscopische opname., 54271
    - Handboogstraat 4(ged) t/m 10 (v.r.n.l.) Gezien naar Heiligeweg., 54285
    - Blindemansteeg 18 t/m 24 (v.r.n.l.) (Duvelshoek). Bouwput Franse Bazar. Geheel links Suikerbakkerssteeg 15-17 (v.l.n.r.). Blindemansteeg genummerd Suikerbakkerssteeg., 54287
    - Blindemansteeg (Duvelshoek). Bouwput Franse Bazar. Links: Suikerbakkerssteeg. Blindemansteeg, genummerd Suikerbakkesteeg., 54289
    - Prinsengracht 804 (ged.), 806 (rechts, v.r.n.l.) Links: hoekhuis Utrechtsestraat 104. (Arch. J.A. van Straaten). Gezien vanaf brug nr. 75., 54290
    - Herengracht 543 (ged.) - 551 (ged.) (v.l.n.r.) Nrs. 545-549 afgebroken ca. 1910., 54291
    - Amstelveld/Marktgezichten Oostzijde. Links: Kerkstraat., 54292
    - Keizersgracht (tussen Leidsegracht en Leidsetraat) Gezien in noordwestelijke richting brug Leidsegracht., 54294
    - Pesthuis of Buitengasthuis aan de Pesthuislaan 144 (ter hoogte van de latere Tweede Constantijn Huygensstraat 35) Een gedeelte van de twee tuinhuizen, 54504
    - Tulpplein (Prof.) 1 / Amstel Hotel, exterieur Amstel Hotel, zijaanzicht. Gezien van Weesperzijde naar Sarphatistraat. Waarschijnlijk helft stereoscopische opname. Op de voorgrond: brug nr. 255., 54505
    - Prinsengracht 735 (ged) t/m 745 (ged)(v.l.n.r.), 54509
    - Pesthuis of Buitengasthuis aan de Pesthuislaan 144 (ter hoogte van de latere Tweede Constantijn Huygensstraat 35) Interieur., 54511
    - Bilderdijkstraat 130, 128 (v.l.n.r.), 54512
    - Spiegelstraat (Nieuwe) 1 t/m 13 (rechts, v.l.n.r.) Gezien naar Herengracht. Nrs. 15-17 zijn afgebroken., 54513
    - Pesthuis of Buitengasthuis aan de Pesthuislaan 144 (ter hoogte van de latere Tweede Constantijn Huygensstraat 35) Het strijklokaal, in gebruik tot 1893., 54514
    - Eerste Constantijn Huygensstraat 41-43 (v.l.n.r.) Nr. 43: Slagerij H.J. Houtman. Rechts hoek Tweede Helmersstraat nrs. 98-96 (v.l.n.r.)., 54517
    - Eerste Constantijn Huygensstraat 41-43 (v.l.n.r.) Nr. 43: Slagerij H.J. Houtman. Rechs hoek Tweede Helmersstraat nrs. 98-96 (v.l.n.r.)., 54518
    - Tulpplein (Prof.) 1 / Amstel Hotel, exterieur Amstel Hotel (arch. C. Outshoorn)., 54521
    - Pesthuis of Buitengasthuis aan de Pesthuislaan 144 (ter hoogte van de latere Tweede Constantijn Huygensstraat 35) Twee vervallen achterhuizen., 54522
    - Pesthuis of Buitengasthuis aan de Pesthuislaan 144 (ter hoogte van de latere Tweede Constantijn Huygensstraat 35) Twee vervallen tuinhuizen., 54523
    - Prinsengracht 735-743 (v.l.n.r.), 54524
    - Prinsengracht 911-913-915 (v.l.n.r.) Afgebroken in 1909., 54530
    - Prinsengracht 438(ged) t/m 446 (v.r.n.l.) Bij de Leidsestraat. Links: opgang naar brug nr. 68., 54531
    - Pesthuis of Buitengasthuis aan de Pesthuislaan 144 (ter hoogte van de latere Tweede Constantijn Huygensstraat 35), in gebruik tot 1893. Toegangspoort met doorkijkje naar binnenplaats., 54533
    - Keizersgracht 524 Koetshuis, 54536
    - Oosterdok Opleidingsschip 'De Wassenaar'., 54537
    - Bosboom Toussaintstraat 2-4 (v.r.n.l.) Gezien in zuidelijke richting. Rechts: Nassaukade 361., 54538
    - Voorburgwal (Nieuwezijds) 186-218 (v.r.n.l.) Tussen het Postkantoor op nr. 192 en nr. 218: Huiszittensteeg., 54540
    - Kloveniersburgwal 34-32-30 enz. (links, v.l.n.r.) bij de Bethaniënstraat. In noordelijke richitng naar Nieuwmarkt en St. Antonies Waag gezien., 54541
    - Eerste Constantijn Huygensstraat 27-31 Gezien naar Jacob van Lennepkade. Rechts Derde Helmersstraat., 54526
    - Tulpplein (Prof.) 1 / Amstel Hotel, exterieur Amstel Hotel (architect C. Outshoorn). Gezien vanaf Sarphatistraat. Rechts: gedeelte brug nr. 246 ('Hogesluis')., 54528
    - Singelgracht Vanaf Mauritskade naar Zeeburgerstraat gezien met brug nr. 354, in noordoostelijke richting. Op de achtergrond in het midden: molen 'De Gooyer', Funenkade 5. Het gebouw op de achtergrond links is v.r.n.l.: Christelijke G.L.O.-school en Gereformeerde Funenkerk, 54002
    - Plantage Muidergracht 6/ Natuurkundig Laboratorium Exterieur Natuurkundig Laboratorium, 54003
    - Rapenburgerplein 10 (midden) Links: Nieuwe Herengracht. Rechts: Rapenburgerstraat., 54004
    - Sarphatistraat 154/Oranje Nassau Kazerne, exterieur Binnenplaats (gebruikt als exercitieterrein) aan de Singelgracht, ten oosten van het Alexanderplein. Rechts in het verschiet: molen 'De Gooijer', Funenkade 5., 54005
    - Plantage Muidergracht e.o. Tussen Plantage Parklaan en Plantage Kerklaan., 54006
    - Kerkstraat 61 (detail) Achtergevel Koetshuis Keizersgracht 524., 54010
    - Herengracht 487 t/m 497 (v.l.n.r.), 54011
    - Geldersekade 14 (ged) t/m 126 (rechts, v.r.n.l.) Gezien vanaf Prins Hendrikkade in zuidelijke richting naar Vischhal en de Sint Antonieswaag., 54012
    - Keizersgracht 658-656-654 enz. (v.l.n.r.) In westelijke richting gezien. Op de achtergrond: brug nr. 41 voor Vijzelstraat (architect P.L. Kramer) met links: hoekhuis Vijzelstraat nr. 85., 54013
    - Herengracht. Tussen de Nieuwe Spiegelstraat en de Vijzelstraat. Gezien vanaf brug 30 voor de Vijzelstraat in noordwestelijke richting., 54014
    - Leidsegracht 47-45-43 enz. (rechts, v.r.n.l.) Gezien in noordoostelijke richting. Rechts: ingang Kerkstraat., 54019
    - Geldersekade 2 t/m 60 (v.r.n.l.) gezien in noordelijke richting naar Schreierstoren, Prins Hendrikkade 94-95., 54021
    - Achterburgwal, Oudezijds 6A-14 (ged.) (links v.r.n.l.) Gezien in noordelijke richting naar brug nr. 209 voor Spooksteeg. Rechts: achterzijde huizen Zeedijk nrs. 36 t/m 74 (v.l.n.r.), 54023
    - Achterburgwal, Oudezijds Gezien in noordelijke richting naar achterzijde huizen Sint Olofssteeg nrs. 3-5(ged) (v.r.n.l.). Rechts: achterzijde huizen van de Zeedijk nrs. 16 t/m 32(ged)(v.l.n.r.)., 54024
    - Achterburgwal, Oudezijds 6A-18 (links v.r.n.l.) Gezien in noordelijke richting naar brug nr. 209 voor Spooksteeg. Rechts: achterzijde huizen Zeedijk nrs. 32 t/m 74 (v.l.n.r.)., 54026
    - Achterburgwal, Oudezijds 4-6 (ged.) (rechts) Links: achterkant huizen Zeedijk nrs. 54-56-58 enz. (v.l.n.r.). Gezien in zuidelijke richting, naar brug nr. 210 bij Korte Niezel (rechts) en Korte Stormsteeg., 54027
    - Achterburgwal, Oudezijds Gezien in noordelijke richting. Rechts: achterzijde huizen Zeedijk nrs. 36 t/m 64 (v.l.n.r.). Naar brug nr. 209 voor ingang Spooksteeg., 54028
    - Achterburgwal, Oudezijds 6A-8 (links v.r.n.l.) Rechts: achterzijde huizen Zeedijk nrs. 36 t/m 54 (v.l.n.r.). Naar brug nr. 209 voor ingang Spooksteeg gezien, in noordelijke richting., 54029
    - Achterburgwal, Oudezijds Gezien in noordelijke richting naar achterzijde huizen Sint Olofssteeg nrs. 3-5(ged)(v.r.n.l.) en achterzijde huizen Zeedijk nrs. 16 t/m 26 (v.l.n.r.)., 54031
    - Geldersekade 6-10 (v.r.n.l.) Geldersekade 8 J.J. Vinke, scheepsvictualiën. Op de voorgrond een vaartuig van de Havenpolitie., 54032
    - Nicolaas Witsenstraat 10-6 (rechts) Links Den Texstraat 55-57., 54034
    - Achterburgwal, Oudezijds 6A-18 (links v.r.n.l.) Gezien in noordelijke richting naar brug nr. 209 voor Spooksteeg. Rechts: achterzijde huizen aan de Zeedijk nrs. 32 t/m 74 (v.l.n.r.)., 54035
    - Witsenstraat (Nicolaas) 1 t/m 21 (v.l.n.r.) Op de achtergrond, rechts: Singelgracht en Stadhouderskade., 54037
    - Geldersekade 2-18 (ged.) (v.r.n.l.), 54040
    - Leidsebosje Sneeuwopruimers., 54051
    - Weteringschans 18(ged)-20(ged)(v.r.n.l.) Gezien over Singelgracht naar Stadhouderskade en Rijksmuseum. In het midden daarvan: ingang Jan Luijkenstraat., 54052
    - Veelaan 1-18 / Veemarkt- Abattoir, interieur Slachthal., 54057
    - Handelskade (Oostelijke) 12, Koninklijke Hollandse Lloyd(vm),interieur Interieur loodsen (koffie)., 54058
    - Nieuwe Diep Gemeente zwembad 'Het Nieuwe Diep' (Merwedekanaaldijk)., 54059
    - Handelskade (Oostelijke) 12/Koninklijke Hollandsche Lloyd (voormalig)-interieur Interieur koffieloods, 54063
    - Diep (Nieuwe) Gemeente zwembad 'Het Nieuwe Diep'., 54067
    - Entrepothaven Gem. Handelsentrepot. Het maken van meerstoelen., 54070
    - Handelskade (Oostelijke) (naast nr. 23) Bouw loods K., 54071
    - Handelskade (Oostelijke) 25-27/Blaauwhoedenveem N.V. Blaauwhoedenveem - Vriesseveem (arch. H. Moen G.Pz.)., 54073
    - Handelskade (Oostelijke) 25-27/Blaauwhoedenveem N.V. Blaauwhoedenveem - Vriesseveem (arch. H. Moen G.Pz.)., 54074
    - Kerkstraat 92 Tuin., 54076
    - Kerkstraat 92 Tuin., 54077
    - Kerkstraat 92-94 (v.r.n.l.) Voorgevels., 54078
    - Frederiksplein / Paleis voor Volksvlijt, 54079
    - Kerkstraat 61 Achtergevel Koetshuis Keizersgracht 524., 54086
    - Links: Herengracht 439 en Koningsplein nrs. 2-20 (v.r.n.l), gezien naar brug nr. 29 over het Singel naar de Heiligeweg., 54088
    - Leidsegracht 1 t/m 27 (rechts, v.l.n.r.) Gezien van Keizersgracht naar Herengracht. In 1894 is de boogbrug vervangen door een balkbrug nr. 45. Rechts: Keizersgracht 421-423 (v.l.n.r.). Op de achtergrond: toren van de R.K. kerk 'de Krijtberg', Singel 440 (wijk 11), 54091
    - Frederiksplein / Paleis voor Volksvlijt en tuin met muziektent. Exterieur., 54092
    - Herengracht 513 t/m 521(ged.)(v.l.n.r.) Gezien in noordelijke richting vanaf brug nr. 30. Midden: ingang Vijzelstraat., 54094
    - Sarphatistraat 124 / Muiderpoort, exterieur Aan de Singelgracht. Gezien in noordelijke richting vanaf Mauritskade. Met Hekkepoortje en brug over Singelgracht en rechts de garancinefabriek (1851-1885)., 54097
    - Leidsegracht 31, 33 (v.l.n.r.) Gezien naar Keizersgracht. Hoekhuis: Keizersgracht nr. 464. Links: brug nr. 44., 54102
    - Kerkstraat 32 P.C. Janson., 54096
    - Geldersekade 2-10 (ged., v.r.n.l.), gezien naar Schreierstoren, Prins Hendrikkade 94-95. Achter de Schreierstoren is gedeeltelijk het gebouwtje van de Semaforendienst zichtbaar, opgericht 1877., 54108
    - Geldersekade 2 t/m 18 (v.r.n.l.) Gezien naar Schreierstoren, Prins Hendrikkade nrs. 94-95. Waarschijnlijk helft stereoscopische opname., 54113
    - Stadhouderskade (tussen nrs. 87-160) Gezien naar de Amstel, ongeveer ter hoogte van de Hemonystraat. Waarschijnlijk helft stereoscopische opname., 54115
    - Dam 12 Koorhek., 54121
    - Singel 122-158 (v.r.n.l.) Nr. 156: R.K. kerk 'Het Torentje'., 54122
    - Dam/gezien naar oostzijde voor afbraak van 1912 Nrs. 5B t/m 17 (v.l.n.r.). Huizen tussen Vischsteeg (links) en Vijgendam (rechts), vlak voor de afbraak., 54123
    - Dam 12 Met preekstoel., 54125
    - Dam 12 Een paneel van de preekstoel., 54126
    - Dam 1 Rechts de ingang van de Beursstraat., 54134
    - Dam 12, 54135
    - Dam 12, een koorhek in de Nieuwe Kerk., 54136
    - Dam 12 Links: gedeelte Koninklijk Paleis, 54137
    - Dam 6-14 (ged.) (v.r.n.l.) Gezien naar Nieuwe Kerk op nr. 12. Links: gedeelte Koninklijk Paleis., 54139
    - Singel 61-59-57 enz. (v.r.n.l.) Gezien in noordoostelijke richting. Achtergrond midden: ingang Korte Korsjespoortsteeg en brug nr. 12. De ronde koepel is de Ronde Lutherse Kerk, Singel nr. 11.., 54140
    - Dam 2B-14(ged.) (v.r.n.l.) Gezien naar ingang Nieuwendijk en Nieuwe kerk op nr. 12. Midden: Monument 1830 ('Naatje')., 54141
    - Dam 2B-14(ged.) (v.r.n.l.) Gezien naar ingang Nieuwendijk en Nieuwe kerk op nr. 12. Links: gedeelte Koninklijk Paleis., 54142
    - Dam 12 Een paneel van de preekstoel., 54143
    - Singel 2-14 (v.r.n.l.), in het midden de zijgevel van Haarlemmerstraat 1, links: Brug 15 over Brouwersgracht. Rechts: Brug 14 met daarvoor de Haarlemmersluis., 54144
    - Dam 6-12 (v.r.n.l.) Met Nieuwe Kerk. Stereoscopische opname., 54145
    - Dam / Commandantshuis Links: gedeelte huizen aan Vijgendam. Rechts: gedeelte Koninklijk Paleis., 54149
    - Loofhut op de Zwanenburgwal., 53803
    - Rokin 14/Hotel Polen-exterieur Hotel-restaurant 'Polen'., 53805
    - Utrechtsedwarsstraat 28-30 Interieur Centrale Keuken Gemeentelijke Kindervoeding., 53806
    - Nieuwezijds Voorburgwal 149-291 (ged.)(v.l.n.r.) Tussen Koninklijk Paleis en St. Luciënsteeg. In het midden veerschuitensteigers aan de Pijpenmarkt., 53811